# 未公开招标，直接将经营房产出租给子公司，这样可以吗？

提问人：arvin_lirui 时间：2017-04-20 12:23:44
您好陈老师，企业未公开招标，直接将经营房产出租给子公司，这样可以吗？

回答人：chenyiwei
这不是会计问题，而是企业内部的管理问题。请对照相关法律法规和企业内部管理制度判断。